臺灣臺南地方法院刑事判決　　　　　　　　　　　　　九十一年度易字第一八號
　　公　訴　人　臺灣臺南地方法院檢察署檢察官
　　被　　　告　甲○○
右列被告因竊盜案件，經檢察官提起公訴（九十年度偵緝字第六九九號），本院判決
如左：
    主  文
甲○○竊盜，累犯，處有期徒刑肆月，如易科罰金，以佰元折算壹日。
    事  實
一、甲○○前因違反麻醉藥品管理條例案件，經本院判處有期徒刑二年六月確定，並
    於民國（下同）八十六年一月三十日執行完畢，竟猶不知悔改，因劉東杰於九十
    年二月二十六日凌晨二時許，在台南縣白河鎮○○路一二八號「嘉南大飯店」七
    一五號房內持有毒品（另案審結）為警當場查獲，故經警帶同劉東杰與其女友黃
    家婷及在場之甲○○回臺南縣警察局白河分局刑事組製作筆錄。詎當日十二時許
    ，甲○○趁劉東杰前往指紋室內採集指紋而無人注意之際，竟萌為自己不法所有
    之意圖，徒手竊取劉東杰置於椅子上之ＮＯＫＩＡ三三一０行動電話一支（價值
    約新臺幣八千元），得手後將該竊得之手機持往台南市某不詳當鋪典當花用，後
    於三月初前往友人乙○○位於台南縣白河鎮之住處，持當票一張託其代為贖回，
    惟乙○○因當日未前往台南市而將前開當票返還予甲○○。嗣劉東杰因案與乙○
    ○在看守所中相遇，經乙○○轉告始知上情。
二、案經劉東杰訴請臺南縣警察局白河分局報請臺灣臺南地方法院檢察署檢察官偵查
    起訴。
    理  由
一、訊據被告甲○○固不否認於上開時地取走告訴人劉東杰行動電話之事實，惟矢口
    否認有何竊盜之犯行，辯稱：因劉東杰積欠女友張雅玲新臺幣五千元，故主動交
    付該行動電話抵償，伊未曾將當票交給乙○○請其代為贖回云云。然查，上開事
    實，業據告訴人指訴綦詳，復經證人黃家婷即當時同在刑事組現場者證稱：我並
    未看到劉東杰將手機交給甲○○，有看到甲○○自椅子上拿走手機等語。又被告
    雖辯稱係告訴人主動交付行動電話以抵償積欠女友張雅玲之債務云云，惟被告於
    檢察官偵訊時曾供承：「（問：劉東杰交手機給你做什麼？有無說什麼話？）他
    當時仍在製作筆錄，他並沒有說手機要做何用」等語，則被告既供稱告訴人將手
    機交付時並未叮囑用途，則其從何推知該行動電話係用以抵償債務？顯見被告上
    開所辯均係卸責之詞，不足採信。則告訴人未主動將行動電話託交給在場之被告
    抵償，且被告取走告訴人行動電話之際，並未經告訴人同意等情，應可認定。又
    被告於九十年三月上旬，前往證人乙○○位於台南縣白河鎮之住宅，取出當票交
    予乙○○請其代為贖回行動電話，並告知該行動電話是告訴人所有等情，亦據證
    人乙○○到庭證述屬實，則被告取走告訴人之行動電話後即將之典當花用，益證
    被告對上開行動電話有不法所有之意圖。本件事證明確，被告犯行足可認定，應
    依法論科。
二、核被告意圖為自己不法之所有，而竊取他人之動產，所為係犯刑法第三百二十條
    第一項之竊盜罪。被告前因違反麻醉藥品管理條例案件，經本院判處有期徒刑二
    年六月確定，並於八十六年一月三十日執行完畢，其於有期徒刑執行完畢後，五
    年內再犯有期徒刑以上之罪，為累犯，應依法加重其刑。爰酌審被告犯罪之動機
    、目的、手段及所生危害等一切情狀，量處如主文所示之刑，併諭知易科罰金之
    折算標準，以資懲儆。
據上論斷，應依刑事訴訟法第二百九十九條第一項前段，刑法第三百二十條第一項、
第四十七條、第四十一條第一項前段，罰金罰鍰提高標準條例第一條前段、第二條，
判決如主文。
本案經檢察官陳本良到庭執行職務
中      華      民      國      九十一    年      二    月    二十一    日
                                  臺灣臺南地方法院刑事第二庭
                                      審判長法官  侯明正
                                            法官  鄭燕璘
                                            法官  林中如
右正本證明與原本無異。
如不服本判決，應於收受本判決後十日內，向本院提出上訴狀。（須附繕本）
中      華      民      國      九十一    年      二    月    二十二    日
                                      書  記  官  楊建新
附錄本案論罪科刑法條：
中華民國刑法第三百二十條第一項
意圖為自己或第三人不法之所有，而竊取他人之動產者，為竊盜罪，處五年以下有期
徒刑、拘役或五百元以下罰金。
